# 现金流量表附注资料-财务费用中资本化的部分

提问人：faith_qian 时间：2012-02-13 21:26:27
财务费用中在建工程资本化的部分 现金流量表主表放在购建固定资产、无形资产和其他长期资产支付的现金里还是分配股利、利润或偿付利息支付的现金里 然后附注资料不涉及财务费用中资本化的部分， 谢谢大家

回答人：chenyiwei
正表中作为“分配利润、股利和偿付利息支付的现金”。间接法中财务费用调整项目不含资本化利息。